臺灣臺北地方法院刑事判決
109年度訴字第751號
公  訴  人  臺灣臺北地方檢察署檢察官
被      告  辜麗鳳


公設辯護人  本院公設辯護人沈芳萍
上列被告因偽造有價證券等案件，經檢察官提起公訴（108年度
偵字第24239號、109年度偵字第16356號），本院判決如下：
    主  文
辜麗鳳犯如附表一、二所示之罪，各處如附表一、二所示之刑及
沒收。又犯共同背信罪，處有期徒刑貳月，如易科罰金，以新臺
幣壹仟元折算壹日。有期徒刑不得易科罰金部分（即附表一、二
部分），應執行有期徒刑肆年拾月。
    事  實
一、辜麗鳳自民國87年起，受僱於大亞運通有限公司（負責人勞
    開漢，下稱大亞運通公司，址設臺北市○○區○○○路0段000號9
    樓）擔任會計職務，負責處理報關事宜，並以為大亞運通公
    司員工申報勞工保險（下稱勞保）、全民健康保險（下稱健
    保）為附隨業務，係從事業務之人，竟為下列行為：
㈠、辜麗鳳明知其僅於執行大亞運通公司報關業務費用範圍，始
    得以大亞運通公司負責人勞開漢名義開立支票。詎辜麗鳳竟
　　基於意圖供行使之用而偽造有價證券之犯意，利用其保管勞
    開漢申設之國泰世華商業銀行信義分行帳號000000000000號
    支票帳戶空白支票及勞開漢印章之機會，逾越授權範圍，自
    103年8月至108年7月間，在大亞運通公司，於如附表一、二
    所示票號之空白支票上，填載如附表一、二所示之金額及發
    票日，並蓋用勞開漢之印章，而偽造如附表一、二所示之支
    票，復將上開支票存入其申設如附表一、二所示之臺灣中小
    企業銀行（下稱臺灣企銀）帳號、國泰世華銀行帳號。
㈡、楊春暉（業經本院判決確定）為辜麗鳳之友人，未在大亞運
    通公司任職，詎辜麗鳳、楊春暉竟基於共同行使業務上登載
    不實文書及意圖為楊春暉不法利益之背信犯意聯絡，於107 
    年5月18日，由辜麗鳳將楊春暉在大亞運通公司任職，領有
    投保薪資新臺幣（下同）22,000元之不實事項，登載於辜麗
    鳳職務上所掌管之勞動部勞工保險局（下稱勞保局）及衛生
    福利部中央健康保險署（下稱健保署）之加保申請表上，再
    持向勞保局及健保署辦理楊春暉之勞保、健保之加保事宜而
    行使之，使勞保局、健保署承辦人員誤認前情屬實，遂依上
    開不實資料向大亞運通公司收取健保保費雇主負擔款共計14
    ,258元、勞保保費雇主負擔款共計23,891元，大亞運通公司
    另為楊春暉支付楊春暉個人應負擔之健保保費4,430元、勞
    保保費6,635元，楊春暉因此享有不法利益共計49,214元（
    計算式：14,258元＋23,891元＋4,430元＋6,635元＝49,214元）
    ，足生損害於大亞運通公司及勞保局、健保署對於勞工保險
    、全民健康保險管理之正確性。
二、案經勞開漢訴由臺北市政府警察局大安分局報告臺灣臺北地
    方檢察署檢察官偵查起訴。
    理  由
壹、證據能力：
一、本判決所引用被告以外之人於審判外之言詞或書面陳述，檢
    察官、被告辜麗鳳及其辯護人於本院審理中均表示同意作為
    證據使用（本院卷二第39頁），且其等迄至言詞辯論終結前
    均未聲明異議，本院審酌上開證據資料製作時之情況，尚無
    違法不當及證明力明顯過低之瑕疵，亦認為以之作為證據應
    屬適當，爰依刑事訴訟法第159條之5規定，認均有證據能力
    。
二、本案判決以下所引用之非供述證據，均與本案事實具有關聯
    性，且查無事證足認係經公務員違背法定程序所取得，且檢
    察官、被告及辯護人均同意具有證據能力，堪認亦均有證據
    能力。
貳、實體部分：
一、認定事實所憑之證據及理由：
㈠、事實欄一、㈠部分：
　  上開犯罪事實，業據被告於警詢、偵訊及本院審理中均坦承
    不諱，核與證人即告訴人勞開漢、告訴代理人邱邦傑於偵查
    中之證述大致相符，並有和解書（偵一卷第21頁）、自白書
    （偵一卷第53頁至第55頁）、被告之臺灣企銀活儲存款帳號
    00000000000號帳戶交易明細表（偵一卷第65頁至第119頁）
    、被告之國泰世華銀行活儲存款帳號000000000000號帳戶交
    易明細表（偵一卷第121頁至第219頁）、對帳單（偵一卷第
    221頁）、告訴人陳報狀後附之支票明細清冊、支票影本、
    交易明細（偵二卷、偵三卷）等件在卷可佐，足認被告上開
    任意性自白，確與事實相符，堪予採信。
㈡、事實欄一、㈡部分：
　  上開犯罪事實，業據被告於偵訊及本院審理中均坦承不諱，
    核與證人即告訴代理人邱邦傑、證人即共犯楊春暉於偵查中
    之證述大致相符，並有自白書（偵一卷第41頁）、大亞運通
    公司代為支付楊春暉加保明細清表、健保署投保單位保費計
    算明細表、勞保被保險人投保資料表（明細）（偵一卷第47
    頁、第297頁至第357頁）、勞保投保單位被保險人名冊、勞
    保局109年7月21日保費資字第10960183580號函（偵四卷第1
    3頁）、健保署109年7月21日健保北字第1091094408號函（
    偵四卷第19頁）等件在卷可佐，足認被告上開任意性自白，
    確與事實相符，堪予採信。
㈢、綜上所述，被告前揭犯行均堪認定，本案事證明確，應予依
　  法論科。
二、論罪科刑：
㈠、新舊法比較
　　刑法第201條、第215條均於108年12月25日修正公布，於108
    年12月27日生效，修正後刑法第201條第1項規定：「意圖供
    行使之用，而偽造、變造公債票、公司股票或其他有價證券
    者，處3年以上10年以下有期徒刑，得併科9萬元以下罰金。
    」、修正後刑法第215條規定：「從事業務之人，明知
　　為不實之事項，而登載於其業務上作成之文書，足以生損害
    於公眾或他人者，處3年以下有期徒刑、拘役或1萬5千元以
    下罰金」，係因該條文均於72年6月26日後未修正，故於94
    年1月7日刑法修正施行後，所定罰金之貨幣單位為新臺幣，
    且其罰金數額依刑法施行法第1條之1第2項前段規定提高為3
    0倍，本次修法將上開條文之罰金數額調整換算後予以明定
    ，不生新舊法比較問題，應直接適用現行法律規定。
㈡、事實欄一、㈠部分
⒈  按刑法上所謂偽造有價證券，以無權簽發之人冒用他人名義
    簽發者，即行成立，凡未經授權或逾越授權之範圍，而以他
    人名義擅為簽發支票（本院按亦含本票）者，即與未受委任
    ，擅權制作無異，均屬無權制作，而無解於偽造有價證券之
    罪責（最高法院53年度台上字第1810號、72年度台上字第71
    12號判決意旨參照）。是核被告就事實欄一、㈠所為，係犯
    刑法第201條之偽造有價證券罪。
⒉  被告在如附表一、二所示之支票上盜蓋「勞開漢」印章之行
　  為，均屬偽造有價證券之階段行為；而行使偽造有價證券之
　  低度行為，復為偽造有價證券之高度行為所吸收，均不另論
　  罪。
⒊  被告如附表一、二所示之偽造有價證券犯行，其中被告於同
    一日內接續簽發支票之行為，分別係基於單一之犯意，於密
    切接近之時間及地點實行，且侵害同一被害人之財產法益，
    各自然行為之獨立性極為薄弱，依一般社會健全觀念，應視
    為數個舉動之接續實行，合為包括之一行為予以評價，分別
    論以接續犯之一罪。至被告於不同日期簽發如附表一、二所
    示之支票之行為，屬犯意各別，行為互殊，應予分論併罰。
    起訴書就此部分認全部論以接續犯之一罪，尚有未合。
㈢、事實欄一、㈡部分
⒈  核被告就事實欄一、㈡所為，係犯刑法第216條、第215條之
　  行使業務登載不實文書罪、刑法第342條第1項之背信罪。
⒉  被告與共犯楊春暉於業務上登載不實文書後復持以行使，該
　  業務登載不實文書之低度行為應為其後行使之高度行為所吸
　  收，不另論罪。又被告與共犯楊春暉就上開犯行，有犯意聯
    絡及行為分擔，應論以共同正犯。
⒊  被告與共犯楊春暉共同使大亞運通公司按月負擔雇主勞、健
　  保費，以及替共犯楊春暉支付其個人之勞、健保費，係本於
    同一為共犯楊春暉辦理勞、健保加保之目的，在密接之執行
    業務期間，由被告利用處理大亞運通公司會計附隨業務之過
    程中所為，侵害單一被害人即大亞運通公司之財產法益，各
    行為間之獨立性極為薄弱，依一般社會健全觀念，應各視為
    數個舉動之接續施行，合為包括之一行為予以評價，較為合
    理，是應論以接續犯，僅成立單一之背信罪。
⒋  又被告所犯上開2 罪，係以行使業務登載不實文書犯行為其
　  背信犯行之一部，屬一行為同時觸犯數罪名之想像競合犯，
　  應依刑法第55條之規定從一重依背信罪處斷。
㈣、被告上開如附表一、二所示之偽造有價證券犯行，與上開背
　  信罪犯行屬犯意各別，行為互殊，應予分論併罰。
㈤、不依刑法第59條酌減其刑之說明：
　　辯護人及被告雖以被告自始坦認犯行，未浪費司法資源，與
    告訴人勞開漢達成和解並賠償完畢，犯後態度良好，且被告
    為單親家庭，育有3名在學子女，另須照料年邁父親，不無
    可憫之處，請求本院酌減其刑云云（本院卷二第38頁、第10
    9頁、第110頁）。惟按刑法第59條之酌量減輕其刑，必於犯
    罪之情狀可憫恕時，始得為之，至情節輕微僅可為法定刑內
    從輕科刑之標準，不得據為酌量減輕之理由。又該條規定必
    須犯罪另有特殊之原因與環境等，在客觀上足以引起一般同
    情，認為即予宣告法定最低度刑期猶嫌過重者，始有其適用
    （最高法院28年度上字第1064號判決、69年度台上字第291
    號判決意旨參照）。經查，本件被告所犯偽造有價證券犯行
    ，其法定本刑為3年以上有期徒刑，並得併科罰金，固屬重
    罪，然本案被告犯罪時間長達近5年，偽造之支票達百餘張
    ，犯罪所得高達3,736萬餘元，犯罪情節非輕，所生危害甚
    大，且經本院訊問被告其認為自身犯罪情節有何情狀可憫恕
    之處，依被告供稱：上開犯罪係用於小孩就學、出國遊玩、
    投資開店、購買名牌包等語（本院卷二第110頁、第111頁）
    ，嗣再以書狀補陳：部分款項用以支付換手機、租屋、報名
    健身房等花費等語（本院卷二第126頁），被告犯罪所得多
    數用於奢侈花費，縱部分係用於日常生活所需，然被告始終
    無法說明其家庭生活經濟狀況與常人相比，有何特殊可憫之
    處，在客觀上足以引起一般人之同情，是被告及其辯護人請
    求本院依刑法第59條之規定酌減其刑，礙難准許，附此敘明
    。
㈥、爰以行為人之責任為基礎，審酌被告利用告訴人勞開漢對其
    信任而保管印章、支票簿之機會，進而偽造支票兌領鉅額金
    錢，以及利用擔任大亞運通公司會計職務之便，徇私為共犯
    楊春暉為不實之投保勞保、健保之行為，致大亞運通公司受
    有損害，以及損及勞保局、健保署對於勞、健保管理之正確
    性，其所為殊值非難，另考量被告犯後坦認犯行，態度尚可
    ，又前無刑事前科紀錄，有臺灣高等法院被告前案紀錄表存
    卷可考，素行尚佳；被告犯後與告訴人勞開漢達成和解，約
    定賠償3,000萬元，並已全數賠償完畢，有和解書（偵一卷
    第21頁）、刑事陳報狀（本院院二卷第51頁）、本院公務電
    話紀錄（本院卷二第61頁）在卷可憑，堪認被告確有悔意並
    積極賠償，兼衡被告之犯罪動機、目的、手段、所生危害，
    暨其自陳高職之教育智識程度、現在餐廳打零工，須扶養3
    名在學子女之家庭生活經濟狀況等一切情狀，分別量處如主
    文所示之刑，並就得易科罰金部分，諭知如主文所示之易科
    罰金之折算標準。另綜合判斷被告整體犯罪之非難評價、法
    益侵害之整體效果，並考量生命有限，刑罰對被告造成之痛
    苦程度，係隨刑度增加而生加乘效果，而非以等比方式增加
    ，是則以隨罪數增加遞減其刑罰之方式，當足以評價被告行
    為之不法性之法理（即多數犯罪責任遞減原則），故就被告
    所處不得易科罰金之有期徒刑部分（即如附表一、二所示）
    ，定其應執行刑如主文所示。
㈦、辯護人雖請求對被告為緩刑之宣告云云。然按「受2年以下有
    期徒刑、拘役或罰金之宣告，而有下列情形之一，認以暫不
    執行為適當者，得宣告2年以上5年以下之緩刑，其期間自裁
    判確定之日起算：一、未曾因故意犯罪受有期徒刑以上刑之
    宣告者」，刑法第74條第1項第1款定有明文。被告固未曾因
    故意犯罪受有期徒刑以上刑之宣告，然被告所犯之偽造有價
    證券罪，依法最輕為3年，顯與緩刑宣告為「受二年以下有
    期徒刑之宣告」之要件不合，辯護人請求本院對被告為緩刑
    之宣告，於法不合，不能准許，併予敘明。
三、沒收：
㈠、被告如附表一部分行為後，刑法有關沒收規定已於104年12月
    30日經總統公布修正，依刑法施行法第10條之3第1項規定，
    上開修正之刑法條文自105年7月1日施行。修正後刑法第2條
    第2項規定「沒收、非拘束人身自由之保安處分適用裁判時
    之法律」，已明確規範修正後有關沒收之法律適用，應適用
    裁判時法，不生新舊法比較問題，先予陳明。
㈡、按犯罪所得，屬於犯罪行為人者，沒收之。於全部或一部不
    能沒收，或不宜執行沒收時，追徵其價額。刑法第38條之1
    第1項前段、第3項分別定有明文。又「有關共同正犯犯罪所
    得之沒收、追繳或追徵，最高法院向採之共犯連帶說，業於
    104年8月11日之104年度第13次刑事庭會議決議不再援用，
    並改採沒收或追徵應就各人所分得者為之之見解。又所謂各
    人『所分得』，係指各人『對犯罪所得有事實上之處分權限』，
    法院應視具體個案之實際情形而為認定：倘若共同正犯各成
    員內部間，對於不法利得分配明確時，固應依各人實際分配
    所得沒收；然若共同正犯成員對不法所得並無處分權限，其
    他成員亦無事實上之共同處分權限者，自不予諭知沒收；至
    共同正犯各成員對於不法利得享有共同處分權限時，則應負
    共同沒收之責。至於上揭共同正犯各成員有無犯罪所得、所
    得數額，係關於沒收、追繳或追徵標的犯罪所得範圍之認定
    ，因非屬犯罪事實有無之認定，並不適用『嚴格證明法則』，
    無須證明至毫無合理懷疑之確信程度，應由事實審法院綜合
    卷證資料，依自由證明程序釋明其合理之依據以認定之」（
    最高法院104年度台上字第3937號、第3604號判決參照）。
    又按犯罪所得已實際合法發還被害人者，不予宣告沒收或追
    徵，刑法第38條之1第5項定有明文。如犯罪所得已實際合法
    發還被害人，或被害人已因犯罪行為人和解賠償而完全填補
    其損害者，自不得再對犯罪行為人之犯罪所得宣告沒收，以
    免犯罪行為人遭受雙重剝奪（最高法院109年度台上字第406
    2號判決意旨參照）。
㈢、犯罪所得：
⒈  事實一、㈠部分，被告偽造如附表一、二所示之支票並據以行
    使，共計兌領3,736萬5,429元，屬於被告之犯罪所得，本應
    依刑法第38條之1 第1 項前段、第3 項之規定，予以宣告沒
    收之，並於全部或一部不能沒收或不宜執行沒收時，追徵其
    價額，惟被告以該犯罪所得所購買之部分商品（包包、飾品
    ）業已交付予告訴人勞開漢用已抵償所生損害，並另與告訴
    人勞開漢約定以3,000萬元達成和解，被告並依約賠償完畢
    一情，有和解書暨支票影本、聲明書暨物品清單、本院109
    年12月8日準備程序筆錄、告訴人110年3月31日刑事陳報狀
    、本院110年8月2日公務電話紀錄等件在卷可證（偵一卷第2
    1至39頁、第57至59頁；院二卷第42頁、第51頁、第61頁）
    ，堪認犯罪所得形同已實際合法發還予告訴人勞開漢，依刑
    法第38條之1第5項規定，不予宣告沒收或追徵。
⒉  事實一、㈡部分，大亞運通公司為共犯楊春暉給付之各類 保
    險金共計49,214元，此部分利益僅由共犯楊春暉享有，且本
    院業於共犯楊春暉所犯之罪刑項下，就犯罪所得對楊春暉諭
    知宣告沒收，被告就此部分犯行既無獲有犯罪所得，參照上
    開最高法院判決說明，爰不予宣告沒收。
㈣、偽造支票：
　　按偽造之有價證券，不問屬於犯人與否沒收之，為刑法第20
    5條所定，係採必須沒收主義，不以其已經扣押為必要，又
    偽造有價證券上所偽造之印文或署押，係屬偽造有價證券之
    一部分，已因偽造有價證券之沒收而包括在內，亦不應重為
    沒收之諭知（最高法院89年度台上字第3757號判決意旨參照
    ）。查如附表一、二所示之支票均為被告所偽造，應依刑法
    第205條規定宣告沒收之，至該支票上所偽造「勞開漢」之
    印文，均併同該支票而為沒收之效力所及，爰不另為沒收之
    諭知。
據上論斷，應依刑事訴訟法第299條第1項前段，刑法第2條第2項
、第28條、第201條第1項、第342條第1項、第216條、第215條、
第55條、第41條第1項前段、第51條第5款、第205條，刑法施行
法第1條之1第1項，判決如主文。
本案經檢察官黃秀敏提起公訴，檢察官劉彥君、楊淑芬到庭執行
職務。
中　　華　　民　　國　　110 　年　　11　　月　　30　　日
　　　　　　　　　刑事第十庭審判長法　官　林孟皇
　　　　　　　　　
　　　　　　　　　                法  官  林柔孜
　　　　　　　　　
　　　　　　　　　                法  官  陳采葳　　　　
                                  　　　　　
上正本證明與原本無異。 
如不服本判決應於收受送達後20日內向本院提出上訴書狀，並應
敘述具體理由；其未敘述上訴理由者，應於上訴期間屆滿後20日
內向本院補提理由書（均須按他造當事人之人數附繕本）「切勿
逕送上級法院」。告訴人或被害人如對於本判決不服者，應具備
理由請求檢察官上訴，其上訴期間之計算係以檢察官收受判決正
本之日期為準。 因疫情而遲誤不變期間，得向法院聲請回復原
狀。
                                  書記官  邱汾芸
中　　華　　民　　國　　110 　年　　11　　月　　30　　日

附錄本案論罪科刑法條全文
中華民國刑法第201條
意圖供行使之用，而偽造、變造公債票、公司股票或其他有價證
券者，處3年以上10年以下有期徒刑，得併科9萬元以下罰金。
行使偽造、變造之公債票、公司股票或其他有價證券，或意圖供
行使之用而收集或交付於人者，處1年以上7年以下有期徒刑，得
併科9萬元以下罰金。

中華民國刑法第216條
行使第210條至第215條之文書者，依偽造、變造文書或登載不實
事項或使登載不實事項之規定處斷。

中華民國刑法第215條
從事業務之人，明知為不實之事項，而登載於其業務上作成之文
書，足以生損害於公眾或他人者，處三年以下有期徒刑、拘役或
一萬五千元以下罰金。

中華民國刑法第342條
為他人處理事務，意圖為自己或第三人不法之利益，或損害本人
之利益，而為違背其任務之行為，致生損害於本人之財產或其他
利益者，處5年以下有期徒刑、拘役或科或併科50萬元以下罰金
。
前項之未遂犯罰之。






附表一：
台灣企銀 戶名辜麗鳳 帳號：00000000000    103年度      筆數 發票日（年/月/日） 票據號碼 金額(單位：新臺幣元） 存入銀行金額 主文 1-1 103/8/12 BN0000000 94,840 304,548 辜麗鳳犯偽造有價證券罪，處有期徒刑參年陸月。左列所示之支票，均沒收。 1-2 103/8/12 BN0000000 102,124   1-3 103/8/12 BN0000000 107,584   2-1 103/8/18 BN0000000 94,470 295,954 辜麗鳳犯偽造有價證券罪，處有期徒刑參年陸月。左列所示之支票，均沒收。 2-2 103/8/18 BN0000000 107,699   2-3 103/8/18 BN0000000 93,785   3-1 103/9/18 BN0000000 92,953 181,338 辜麗鳳犯偽造有價證券罪，處有期徒刑參年陸月。左列所示之支票，均沒收。 3-2 103/9/18 BN0000000 88,385   4 103/9/22 BN0000000 94,642 94,642 辜麗鳳犯偽造有價證券罪，處有期徒刑參年肆月。左列所示之支票，沒收 5-1 103/10/8 BN0000000 94,642 192,194 辜麗鳳犯偽造有價證券罪，處有期徒刑參年陸月。左列所示之支票，均沒收。 5-2 103/10/8 BN0000000 97,552   6-1 103/10/27 BN0000000 95,601 292,899 辜麗鳳犯偽造有價證券罪，處有期徒刑參年陸月。左列所示之支票，均沒收。 6-2 103/10/27 BN0000000 98,900   6-3 103/10/27 BN0000000 98,398   7 103/10/29 BN0000000 59,378 59,378 辜麗鳳犯偽造有價證券罪，處有期徒刑參年肆月。左列所示之支票，沒收。 8-1 103/11/7 BN0000000 93,648 275,765 辜麗鳳犯偽造有價證券罪，處有期徒刑參年陸月。左列所示之支票，均沒收。 8-2 103/11/7 BN0000000 86,527   8-3 103/11/7 BN0000000 95,590   總金額    1,696,718  104年度      筆數 發票日 票據號碼 金額 存入銀行金額 主文 9-1 104/1/8 BN0000000 95,793 285,928 辜麗鳳犯偽造有價證券罪，處有期徒刑參年陸月。左列所示之支票，均沒收。 9-2 104/1/8 BN0000000 93,900   9-3 104/1/8 BN0000000 96,235   10-1 104/1/28 BN0000000 93,605 286,346 辜麗鳳犯偽造有價證券罪，處有期徒刑參年陸月。左列所示之支票，均沒收。 10-2 104/1/28 BN0000000 95,853   10-3 104/1/28 BN0000000 96,888   11-1 104/2/11 BN0000000 98,808 266,264 辜麗鳳犯偽造有價證券罪，處有期徒刑參年陸月。左列所示之支票，均沒收。 11-2 104/2/11 BN0000000 78,206   11-3 104/2/11 BN0000000 89,250   12-1 104/3/6 BN0000000 91,285 279,021 辜麗鳳犯偽造有價證券罪，處有期徒刑參年陸月。左列所示之支票，均沒收。 12-2 104/3/6 BN0000000 93,188   12-3 104/3/6 BN0000000 94,548   13-1 104/3/17 BN0000000 92,349 277,821 辜麗鳳犯偽造有價證券罪，處有期徒刑參年陸月。左列所示之支票，均沒收。 13-2 104/3/17 BN0000000 92,350   13-3 104/3/17 BN0000000 93,122   14 104/3/19 BN0000000 98,534 98,534 辜麗鳳犯偽造有價證券罪，處有期徒刑參年肆月。左列所示之支票，沒收。 15-1 104/3/26 BN0000000 83,740 136,305 辜麗鳳犯偽造有價證券罪，處有期徒刑參年陸月。左列所示之支票，均沒收。 15-2 104/3/26 BN0000000 52,565   16-1 104/4/7 BN0000000 72,800 233,090 辜麗鳳犯偽造有價證券罪，處有期徒刑參年陸月。左列所示之支票，均沒收。 16-2 104/4/7 BN0000000 85,740   16-3 104/4/7 BN0000000 74,550   17-1 104/4/20 BN0000000 89,036 174,301 辜麗鳳犯偽造有價證券罪，處有期徒刑參年陸月。左列所示之支票，均沒收。 17-2 104/4/20 BN0000000 85,265   18-1 104/5/12 BN0000000 75,935 248,813 辜麗鳳犯偽造有價證券罪，處有期徒刑參年陸月。左列所示之支票，均沒收。 18-2 104/5/12 BN0000000 80,133   18-3 104/5/12 BN0000000 92,745   19-1 104/6/24 BN0000000 95,816 286,109 辜麗鳳犯偽造有價證券罪，處有期徒刑參年陸月。左列所示之支票，均沒收。 19-2 104/6/24 BN0000000 91,918   19-3 104/6/24 BN0000000 98,375   20-1 104/7/2 BN0000000 95,928 276,349 辜麗鳳犯偽造有價證券罪，處有期徒刑參年陸月。左列所示之支票，均沒收。 20-2 104/7/2 BN0000000 84,451   20-3 104/7/2 BN0000000 95,970   21-1 104/7/22 BN0000000 94,461 283,406 辜麗鳳犯偽造有價證券罪，處有期徒刑參年陸月。左列所示之支票，均沒收。 21-2 104/7/22 BN0000000 90,481   21-3 104/7/22 BN0000000 98,464   22-1 104/8/7 BN0000000 93,671 287,422 辜麗鳳犯偽造有價證券罪，處有期徒刑參年陸月。左列所示之支票，均沒收。 22-2 104/8/7 BN0000000 97,478   22-3 104/8/7 BN0000000 96,273   23-1 104/8/26 BN0000000 94,366 253,024 辜麗鳳犯偽造有價證券罪，處有期徒刑參年陸月。左列所示之支票，均沒收。 23-2 104/8/26 BN0000000 71,500   23-3 104/8/26 BN0000000 87,158   24-1 104/9/1 BN0000000 62,575 196,704 辜麗鳳犯偽造有價證券罪，處有期徒刑參年陸月。左列所示之支票，均沒收。 24-2 104/9/1 BN0000000 65,377   24-3 104/9/1 BN0000000 68,752   25-1 104/9/16 BN0000000 86,569 274,559 辜麗鳳犯偽造有價證券罪，處有期徒刑參年陸月。左列所示之支票，均沒收。 25-2 104/9/16 BN0000000 92,660   25-3 104/9/16 BN0000000 95,330   26-1 104/10/12 BN0000000 57,370 223,293 辜麗鳳犯偽造有價證券罪，處有期徒刑參年陸月。左列所示之支票，均沒收。 26-2 104/10/12 BN0000000 55,776   26-3 104/10/12 BN0000000 57,175   26-4 104/10/12 BN0000000 52,972   27-1 104/10/30 BN0000000 90,420 283,458 辜麗鳳犯偽造有價證券罪，處有期徒刑參年陸月。左列所示之支票，均沒收。 27-2 104/10/30 BN0000000 96,508   27-3 104/10/30 BN0000000 96,530   28-1 104/11/23 BN0000000 57,880 264,158 辜麗鳳犯偽造有價證券罪，處有期徒刑參年陸月。左列所示之支票，均沒收。 28-2 104/11/23 BN0000000 62,660   28-3 104/11/23 BN0000000 66,569   28-4 104/11/23 BN0000000 77,049   29-1 104/12/14 BN0000000 83,649 306,692 辜麗鳳犯偽造有價證券罪，處有期徒刑參年陸月。左列所示之支票，均沒收。 29-2 104/12/14 BN0000000 75,504   29-3 104/12/14 BN0000000 71,087   29-4 104/12/14 BN0000000 76,452   30-1 104/12/23 BN0000000 63,960 193,080 辜麗鳳犯偽造有價證券罪，處有期徒刑參年陸月。左列所示之支票，均沒收。 30-2 104/12/23 BN0000000 71,500   30-3 104/12/23 BN0000000 57,620   總計    5,414,677   105年度       筆數 發票日 票據號碼 金額 存入銀行金額 主文 31-1 105/1/13 BN0000000 58,854 288,737 辜麗鳳犯偽造有價證券罪，處有期徒刑參年陸月。左列所示之支票，均沒收。 31-2 105/1/13 BN0000000 68,219   31-3 105/1/13 BN0000000 72,575   31-4 105/1/13 BN0000000 89,089   32-1 105/1/30 BN0000000 56,656 170,607 辜麗鳳犯偽造有價證券罪，處有期徒刑參年陸月。左列所示之支票，均沒收。 32-2 105/1/30 BN0000000 55,575   32-3 105/1/30 BN0000000 58,376   33-1 105/2/23 BN0000000 58,685 224,201 辜麗鳳犯偽造有價證券罪，處有期徒刑參年陸月。左列所示之支票，均沒收。 33-2 105/2/23 BN0000000 50,465   33-3 105/2/23 BN0000000 56,623   33-4 105/2/23 BN0000000 58,428   34-1 105/2/26 BN0000000 54,809 170,005 辜麗鳳犯偽造有價證券罪，處有期徒刑參年陸月。左列所示之支票，均沒收。 34-2 105/2/26 BN0000000 55,573   34-3 105/2/26 BN0000000 59,623   35-1 105/3/15 BN0000000 80,330 310,521 辜麗鳳犯偽造有價證券罪，處有期徒刑參年陸月。左列所示之支票，均沒收。 35-2 105/3/15 BN0000000 86,066   35-3 105/3/15 BN0000000 58,375   35-4 105/3/15 BN0000000 85,750   36-1 105/3/21 BN0000000 57,580 185,742 辜麗鳳犯偽造有價證券罪，處有期徒刑參年陸月。左列所示之支票，均沒收。 36-2 105/3/21 BN0000000 55,582   36-3 105/3/21 BN0000000 72,580   37-1 105/3/29 BN0000000 58,880 200,881 辜麗鳳犯偽造有價證券罪，處有期徒刑參年陸月。左列所示之支票，均沒收。 37-2 105/3/29 BN0000000 65,036   37-3 105/3/29 BN0000000 76,965   38-1 105/4/18 BN0000000 60,592 271,126 辜麗鳳犯偽造有價證券罪，處有期徒刑參年陸月。左列所示之支票，均沒收。 38-2 105/4/18 BN0000000 82,250   38-3 105/4/18 BN0000000 62,709   38-4 105/4/18 BN0000000 65,575   39-1 105/5/9 BN0000000 50,209 231,704 辜麗鳳犯偽造有價證券罪，處有期徒刑參年陸月。左列所示之支票，均沒收。 39-2 105/5/9 BN0000000 52,575   39-3 105/5/9 BN0000000 56,340   39-4 105/5/9 BN0000000 72,580   40-1 105/5/23 BN0000000 63,002 322,327 辜麗鳳犯偽造有價證券罪，處有期徒刑參年陸月。左列所示之支票，均沒收。 40-2 105/5/23 BN0000000 64,175   40-3 105/5/23 BN0000000 63,230   40-4 105/5/23 BN0000000 64,175   40-5 105/5/23 BN0000000 67,745   41-1 105/6/8 BN0000000 51,211 196,366 辜麗鳳犯偽造有價證券罪，處有期徒刑參年陸月。左列所示之支票，均沒收。 41-2 105/6/8 BN0000000 72,575   41-3 105/6/8 BN0000000 72,580   42-1 105/6/16 BN0000000 62,288 245,801 辜麗鳳犯偽造有價證券罪，處有期徒刑參年陸月。左列所示之支票，均沒收。 42-2 105/6/16 BN0000000 56,340   42-3 105/6/16 BN0000000 71,540   42-4 105/6/16 BN0000000 55,633   43-1 105/6/24 BN0000000 62,311 263,614 辜麗鳳犯偽造有價證券罪，處有期徒刑參年陸月。左列所示之支票，均沒收。 43-2 105/6/24 BN0000000 69,713   43-3 105/6/24 BN0000000 62,880   43-4 105/6/24 BN0000000 68,710   44-1 105/7/7 BN0000000 68,575 270,058 辜麗鳳犯偽造有價證券罪，處有期徒刑參年陸月。左列所示之支票，均沒收。 44-2 105/7/7 BN0000000 64,175   44-3 105/7/7 BN0000000 68,575   44-4 105/7/7 BN0000000 68,733   45-1 105/7/19 BN0000000 65,021 271,965 辜麗鳳犯偽造有價證券罪，處有期徒刑參年陸月。左列所示之支票，均沒收。 45-2 105/7/19 BN0000000 68,925   45-3 105/7/19 BN0000000 69,545   45-4 105/7/19 BN0000000 68,474   46-1 105/8/9 BN0000000 123,351 279,101 辜麗鳳犯偽造有價證券罪，處有期徒刑參年陸月。左列所示之支票，均沒收。 46-2 105/8/9 BN0000000 155,750   47-1 105/8/30 BN0000000 82,430 240,207 辜麗鳳犯偽造有價證券罪，處有期徒刑參年陸月。左列所示之支票，均沒收。  47-2 105/8/30 BN0000000 72,575   47-3 105/8/30 BN0000000 85,202   48-1 105/9/12 BN0000000 68,535 238,076 辜麗鳳犯偽造有價證券罪，處有期徒刑參年陸月。左列所示之支票，均沒收。 48-2 105/9/12 BN0000000 83,791   48-3 105/9/12 BN0000000 85,750   49-1 105/9/21 BN0000000 74,385 217,359 辜麗鳳犯偽造有價證券罪，處有期徒刑參年陸月。左列所示之支票，均沒收。 49-2 105/9/21 BN0000000 77,670   49-3 105/9/21 BN0000000 65,304   50-1 105/10/7 BN0000000 87,310 258,841 辜麗鳳犯偽造有價證券罪，處有期徒刑參年陸月。左列所示之支票，均沒收。 50-2 105/10/7 BN0000000 83,115   50-3 105/10/7 BN0000000 88,416   51-1 105/11/3 BN0000000 86,670 343,115 辜麗鳳犯偽造有價證券罪，處有期徒刑參年陸月。左列所示之支票，均沒收。 51-2 105/11/3 BN0000000 83,385   51-3 105/11/3 BN0000000 85,750   51-4 105/11/3 BN0000000 87,310   52-1 105/11/16 BN0000000 78,925 236,944 辜麗鳳犯偽造有價證券罪，處有期徒刑參年陸月。左列所示之支票，均沒收。 52-2 105/11/16 BN0000000 79,545   52-3 105/11/16 BN0000000 78,474   53-1 105/11/22 BN0000000 85,021 263,491 辜麗鳳犯偽造有價證券罪，處有期徒刑參年陸月。左列所示之支票，均沒收。 53-2 105/11/22 BN0000000 88,925   53-3 105/11/22 BN0000000 89,545   54-1 105/11/29 BN0000000 62,250 211,488 辜麗鳳犯偽造有價證券罪，處有期徒刑參年陸月。左列所示之支票，均沒收。 54-2 105/11/29 BN0000000 69,552   54-3 105/11/29 BN0000000 79,686   55 105/12/7 BN0000000 31,500 186,230 辜麗鳳犯偽造有價證券罪，處有期徒刑參年陸月。左列所示之支票，均沒收。 56 105/12/7 BN0000000 95,850   57 105/12/7 BN0000000 58,880   58-1 105/12/19 BN0000000 75,021 291,060 辜麗鳳犯偽造有價證券罪，處有期徒刑參年陸月。左列所示之支票，均沒收。 58-2 105/12/19 BN0000000 78,925   58-3 105/12/19 BN0000000 69,640   58-4 105/12/19 BN0000000 67,474   總計    6,389,567  106年度      筆數 發票日 票據號碼 金額 存入銀行金額 主文 59-1 106/1/16 BN0000000 54,700 192,950 辜麗鳳犯偽造有價證券罪，處有期徒刑參年陸月。左列所示之支票，均沒收。 59-2 106/1/16 BN0000000 64,750   59-3 106/1/16 BN0000000 73,500   60-1 106/2/10 BN0000000 73,500 297,078 辜麗鳳犯偽造有價證券罪，處有期徒刑參年陸月。左列所示之支票，均沒收。 60-2 106/2/10 BN0000000 85,750   60-3 106/2/10 BN0000000 68,243   60-4 106/2/10 BN0000000 69,585   61-1 106/2/16 BN0000000 68,600 272,975 辜麗鳳犯偽造有價證券罪，處有期徒刑參年陸月。左列所示之支票，均沒收。 61-2 106/2/16 BN0000000 65,754   61-3 106/2/16 BN0000000 75,231   61-4 106/2/16 BN0000000 63,390   62-1 106/3/7 BN0000000 65,754 271,928 辜麗鳳犯偽造有價證券罪，處有期徒刑參年陸月。左列所示之支票，均沒收。 62-2 106/3/7 BN0000000 70,690   62-3 106/3/7 BN0000000 65,754   62-4 106/3/7 BN0000000 69,730   63-1 106/3/20 BN0000000 71,750 266,634 辜麗鳳犯偽造有價證券罪，處有期徒刑參年陸月。左列所示之支票，均沒收。 63-2 106/3/20 BN0000000 55,750   63-3 106/3/20 BN0000000 73,380   63-4 106/3/20 BN0000000 65,754   64-1 106/4/5 BN0000000 78,366 305,152 辜麗鳳犯偽造有價證券罪，處有期徒刑參年陸月。左列所示之支票，均沒收。 64-2 106/4/5 BN0000000 76,475   64-3 106/4/5 BN0000000 77,325   64-4 106/4/5 BN0000000 72,986   65-1 106/4/18 BN0000000 75,685 311,875 辜麗鳳犯偽造有價證券罪，處有期徒刑參年陸月。左列所示之支票，均沒收。 65-2 106/4/18 BN0000000 80,151   65-3 106/4/18 BN0000000 78,436   65-4 106/4/18 BN0000000 77,603   66-1 106/4/25 BN0000000 58,600 245,698 辜麗鳳犯偽造有價證券罪，處有期徒刑參年陸月。左列所示之支票，均沒收。 66-2 106/4/25 BN0000000 65,864   66-3 106/4/25 BN0000000 65,754   66-4 106/4/25 BN0000000 55,480   67-1 106/5/15 BN0000000 69,946 314,550 辜麗鳳犯偽造有價證券罪，處有期徒刑參年陸月。左列所示之支票，均沒收。 67-2 106/5/15 BN0000000 85,750   67-3 106/5/15 BN0000000 73,100   67-4 106/5/15 BN0000000 85,754   68-1 106/5/24 BN0000000 66,036 310,029 辜麗鳳犯偽造有價證券罪，處有期徒刑參年陸月。左列所示之支票，均沒收。 68-2 106/5/24 BN0000000 83,807   68-3 106/5/24 BN0000000 74,570   68-4 106/5/24 BN0000000 85,616   69-1 106/6/1 BN0000000 75,575 303,766 辜麗鳳犯偽造有價證券罪，處有期徒刑參年陸月。左列所示之支票，均沒收。 69-2 106/6/1 BN0000000 78,366   69-3 106/6/1 BN0000000 72,222   69-4 106/6/1 BN0000000 77,603   70-1 106/6/13 BN0000000 87,382 334,380 辜麗鳳犯偽造有價證券罪，處有期徒刑參年陸月。左列所示之支票，均沒收。 70-2 106/6/13 BN0000000 77,575   70-3 106/6/13 BN0000000 83,807   70-4 106/6/13 BN0000000 85,616   71-1 106/6/19 BN0000000 69,582 270,339 辜麗鳳犯偽造有價證券罪，處有期徒刑參年陸月。左列所示之支票，均沒收。 71-2 106/6/19 BN0000000 65,575   71-3 106/6/19 BN0000000 69,582   71-4 106/6/19 BN0000000 65,600   72-1 106/7/12 BN0000000 97,360 338,571 辜麗鳳犯偽造有價證券罪，處有期徒刑參年陸月。左列所示之支票，均沒收。 72-2 106/7/12 BN0000000 73,250   72-3 106/7/12 BN0000000 82,207   72-4 106/7/12 BN0000000 85,754   73-1 106/7/24 BN0000000 93,990 327,095 辜麗鳳犯偽造有價證券罪，處有期徒刑參年陸月。左列所示之支票，均沒收。 73-2 106/7/24 BN0000000 72,205   73-3 106/7/24 BN0000000 85,575   73-4 106/7/24 BN0000000 75,325   74-1 106/8/3 BN0000000 123,256 289,292 辜麗鳳犯偽造有價證券罪，處有期徒刑參年陸月。左列所示之支票，均沒收。 74-2 106/8/3 BN0000000 166,036   75-1 106/8/14 BN0000000 92,075 280,892 辜麗鳳犯偽造有價證券罪，處有期徒刑參年陸月。左列所示之支票，均沒收。 75-2 106/8/14 BN0000000 92,626   75-3 106/8/14 BN0000000 96,191   76-1 106/8/24 BN0000000 89,582 263,282 辜麗鳳犯偽造有價證券罪，處有期徒刑參年陸月。左列所示之支票，均沒收。 76-2 106/8/24 BN0000000 85,575   76-3 106/8/24 BN0000000 88,125   77-1 106/9/1 BN0000000 93,407 282,607 辜麗鳳犯偽造有價證券罪，處有期徒刑參年陸月。左列所示之支票，均沒收。 77-2 106/9/1 BN0000000 92,715   77-3 106/9/1 BN0000000 96,485   78-1 106/9/12 BN0000000 98,730 295,905 辜麗鳳犯偽造有價證券罪，處有期徒刑參年陸月。左列所示之支票，均沒收。 78-2 106/9/12 BN0000000 98,575   78-3 106/9/12 BN0000000 98,600   79-1 106/9/25 BN0000000 154,700 238,200 辜麗鳳犯偽造有價證券罪，處有期徒刑參年陸月。左列所示之支票，均沒收。 79-2 106/9/25 BN0000000 83,500   80-1 106/10/17 BN0000000 75,568 303,749 辜麗鳳犯偽造有價證券罪，處有期徒刑參年陸月。左列所示之支票，均沒收。 80-2 106/10/17 BN0000000 75,027   80-3 106/10/17 BN0000000 75,226   80-4 106/10/17 BN0000000 77,928   81 106/10/20 BN0000000 123,050 123,050 辜麗鳳犯偽造有價證券罪，處有期徒刑參年陸月。左列所示之支票，沒收。 82 106/10/24 BN0000000 183,257 183,257 辜麗鳳犯偽造有價證券罪，處有期徒刑參年陸月。左列所示之支票，沒收。 83-1 106/11/13 BN0000000 68,800 314,499 辜麗鳳犯偽造有價證券罪，處有期徒刑參年陸月。左列所示之支票，均沒收。 83-2 106/11/13 BN0000000 82,822   83-3 106/11/13 BN0000000 75,920   83-4 106/11/13 BN0000000 86,957   84-1 106/11/16 BN0000000 66,524 268,165 辜麗鳳犯偽造有價證券罪，處有期徒刑參年陸月。左列所示之支票，均沒收。 84-2 106/11/16 BN0000000 67,541   84-3 106/11/16 BN0000000 67,175   84-4 106/11/16 BN0000000 66,925   85-1 106/12/8 BN0000000 85,593 260,518 辜麗鳳犯偽造有價證券罪，處有期徒刑參年陸月。左列所示之支票，均沒收。 85-2 106/12/8 BN0000000 87,670   85-3 106/12/8 BN0000000 87,255   86-1 106/12/20 BN0000000 85,094 253,836 辜麗鳳犯偽造有價證券罪，處有期徒刑參年陸月。左列所示之支票，均沒收。 86-2 106/12/20 BN0000000 85,920   86-3 106/12/20 BN0000000 82,822   總計    7,720,272  107年度      筆數 發票日 票據號碼 金額 存入銀行金額 主文 87-1 107/1/2 BN0000000 95,662 290,722 辜麗鳳犯偽造有價證券罪，處有期徒刑參年陸月。左列所示之支票，均沒收。 87-2 107/1/2 BN0000000 97,670   87-3 107/1/2 BN0000000 97,390   88-1 107/1/19 BN0000000 125,370 255,390 辜麗鳳犯偽造有價證券罪，處有期徒刑參年陸月。左列所示之支票，均沒收。 88-2 107/1/19 BN0000000 130,020   89-1 107/2/21 BN0000000 73,880 236,781 辜麗鳳犯偽造有價證券罪，處有期徒刑參年陸月。左列所示之支票，均沒收。 89-2 107/2/21 BN0000000 80,235   89-3 107/2/21 BN0000000 82,666   90-1 107/3/13 BN0000000 85,885 348,420 辜麗鳳犯偽造有價證券罪，處有期徒刑參年陸月。左列所示之支票，均沒收。 90-2 107/3/13 BN0000000 98,585   90-3 107/3/13 BN0000000 86,994   90-4 107/3/13 BN0000000 76,956   91-1 107/3/16 BN0000000 84,885 260,114 辜麗鳳犯偽造有價證券罪，處有期徒刑參年陸月。左列所示之支票，均沒收。 91-2 107/3/16 BN0000000 86,994   91-3 107/3/16 BN0000000 88,235   92-1 107/3/20 BN0000000 88,572 256,878 辜麗鳳犯偽造有價證券罪，處有期徒刑參年陸月。左列所示之支票，均沒收。 92-2 107/3/20 BN0000000 82,793   92-3 107/3/20 BN0000000 85,513   93-1 107/3/26 BN0000000 98,881 290,916 辜麗鳳犯偽造有價證券罪，處有期徒刑參年陸月。左列所示之支票，均沒收。 93-2 107/3/26 BN0000000 96,384   93-3 107/3/26 BN0000000 95,651   94-1 107/3/30 BN0000000 89,889 265,861 辜麗鳳犯偽造有價證券罪，處有期徒刑參年陸月。左列所示之支票，均沒收。 94-2 107/3/30 BN0000000 86,992   94-3 107/3/30 BN0000000 88,980   95-1 107/4/20 BN0000000 87,529 327,262 辜麗鳳犯偽造有價證券罪，處有期徒刑參年陸月。左列所示之支票，均沒收。 95-2 107/4/20 BN0000000 82,098   95-3 107/4/20 BN0000000 73,285   95-4 107/4/20 BN0000000 84,350   96-1 107/5/3 BN0000000 83,203 259,579 辜麗鳳犯偽造有價證券罪，處有期徒刑參年陸月。左列所示之支票，均沒收。 96-2 107/5/3 BN0000000 89,886   96-3 107/5/3 BN0000000 86,490   97-1 107/5/15 BN0000000 85,554 259,973 辜麗鳳犯偽造有價證券罪，處有期徒刑參年陸月。左列所示之支票，均沒收。 97-2 107/5/15 BN0000000 84,530   97-3 107/5/15 BN0000000 89,889   98-1 107/5/21 BN0000000 87,185 176,028 辜麗鳳犯偽造有價證券罪，處有期徒刑參年陸月。左列所示之支票，均沒收。 98-2 107/5/21 BN0000000 88,843   99-1 107/6/12 BN0000000 89,209 332,127 辜麗鳳犯偽造有價證券罪，處有期徒刑參年陸月。左列所示之支票，均沒收。 99-2 107/6/12 BN0000000 85,909   99-3 107/6/12 BN0000000 77,800   99-4 107/6/12 BN0000000 79,209   100-1 107/6/20 BN0000000 83,266 258,925 辜麗鳳犯偽造有價證券罪，處有期徒刑參年陸月。左列所示之支票，均沒收。 100-2 107/6/20 BN0000000 86,333   100-3 107/6/20 BN0000000 89,326   101-1 107/7/5 BN0000000 86,540 342,646 辜麗鳳犯偽造有價證券罪，處有期徒刑參年陸月。左列所示之支票，均沒收。 101-2 107/7/5 BN0000000 88,321   101-3 107/7/5 BN0000000 85,660   101-4 107/7/5 BN0000000 82,125   102-1 107/7/17 BN0000000 82,098 256,849 辜麗鳳犯偽造有價證券罪，處有期徒刑參年陸月。左列所示之支票，均沒收。 102-2 107/7/17 BN0000000 86,685   102-3 107/7/17 BN0000000 88,066   103 107/7/23 BN0000000 125,304 125,304 辜麗鳳犯偽造有價證券罪，處有期徒刑參年陸月。左列所示之支票，沒收。 104-1 107/8/1 BN0000000 236,598 292,972 辜麗鳳犯偽造有價證券罪，處有期徒刑參年陸月。左列所示之支票，均沒收。 104-2 107/8/1 BN0000000 56,374   105 107/8/9 BN0000000 266,568 266,568 辜麗鳳犯偽造有價證券罪，處有期徒刑參年陸月。左列所示之支票，沒收。 106 107/8/17 BN0000000 150,322 150,322 辜麗鳳犯偽造有價證券罪，處有期徒刑參年陸月。左列所示之支票，均沒收。 106-1 107/8/17 BN0000000 153,211 153,211 （此筆金額係存入辜麗鳳國泰世華銀行帳號：000000000000）  107-1 107/8/21 BN0000000 83,264 254,254 辜麗鳳犯偽造有價證券罪，處有期徒刑參年陸月。左列所示之支票，均沒收。 107-2 107/8/21 BN0000000 88,105   107-3 107/8/21 BN0000000 82,885   108 107/8/30 BN0000000 182,566 182,566 辜麗鳳犯偽造有價證券罪，處有期徒刑參年陸月。左列所示之支票，沒收。 109-1 107/9/10 BN0000000 123,068 209,626 辜麗鳳犯偽造有價證券罪，處有期徒刑參年陸月。左列所示之支票，均沒收。 109-2 107/9/10 BN0000000 86,558   110-1 107/9/17 BN0000000 150,369 206,702 辜麗鳳犯偽造有價證券罪，處有期徒刑參年陸月。左列所示之支票，均沒收。 110-2 107/9/17 BN0000000 56,333   110-3 107/9/17 BN0000000 153,269 153,269 （此筆金額係存入辜麗鳳國泰世華銀行帳號：000000000000）  111 107/9/20 BN0000000 53,889 53,889 辜麗鳳犯偽造有價證券罪，處有期徒刑參年陸月。左列所示之支票，均沒收。 112 107/9/20 BN0000000 65,333 65,333  113 107/9/26 BN0000000 85,888 85,888 辜麗鳳犯偽造有價證券罪，處有期徒刑參年陸月。左列所示之支票，均沒收。 114 107/9/26 BN0000000 88,266 88,266  115 107/9/26 BN0000000 85,386 85,386  116 107/10/2 BN0000000 235,006 235,006 辜麗鳳犯偽造有價證券罪，處有期徒刑參年陸月。左列所示之支票，沒收。 117 107/10/12 BN0000000 125,866 125,866 辜麗鳳犯偽造有價證券罪，處有期徒刑參年陸月。左列所示之支票，均沒收。 117-1 107/10/12 BN0000000 156,886 156,886 （此筆金額係存入辜麗鳳國泰世華銀行帳號：000000000000）  118 107/10/19 BN0000000 152,336 152,336 辜麗鳳犯偽造有價證券罪，處有期徒刑參年陸月。左列所示之支票，沒收。 119 107/10/23 BN0000000 213,005 213,005 辜麗鳳犯偽造有價證券罪，處有期徒刑參年陸月。左列所示之支票，沒收。 120 107/10/31 BN0000000 123,666 123,666 辜麗鳳犯偽造有價證券罪，處有期徒刑參年陸月。左列所示之支票，沒收。 121 107/11/15 BN0000000 246,388 246,388 辜麗鳳犯偽造有價證券罪，處有期徒刑參年陸月。左列所示之支票，沒收。 122 107/11/29 BN0000000 58,366 58,366 辜麗鳳犯偽造有價證券罪，處有期徒刑參年陸月。左列所示之支票，均沒收。  123 107/11/29 BN0000000 168,320 168,320  123-1 107/11/29 BN0000000 170,535 170,535 （此筆金額係存入辜麗鳳國泰世華銀行帳號：000000000000）  124 107/12/10 BN0000000 126,600 126,600 辜麗鳳犯偽造有價證券罪，處有期徒刑參年陸月。左列所示之支票，沒收。 125 107/12/20 BN0000000 120,368 120,368 辜麗鳳犯偽造有價證券罪，處有期徒刑參年陸月。左列所示之支票，沒收。 總計    8,055,468（不含編號106-1、110-3、117-1、123-1）  5年合計    29,276,702（不含編號106-1、110-3、117-1、123-1）  

附表二：                                 
國泰世華銀行 戶名辜麗鳳 帳號：000000000000    106年度      筆數 發票日 票據號碼 金額 存入銀行金額 主文 1-1 106/6/30 BN0000000 66,036 310,896 辜麗鳳犯偽造有價證券罪，處有期徒刑參年陸月。左列所示之支票，均沒收。 1-2 106/6/30 BN0000000 89,647   1-3 106/6/30 BN0000000 66,503   1-4 106/6/30 BN0000000 88,710   2-1 106/8/2 BN0000000 142,714 300,380 辜麗鳳犯偽造有價證券罪，處有期徒刑參年陸月。左列所示之支票，均沒收。 2-2 106/8/2 BN0000000 157,666   3-1 106/9/28 BN0000000 85,575 270,331 辜麗鳳犯偽造有價證券罪，處有期徒刑參年陸月。左列所示之支票，均沒收。 3-2 106/9/28 BN0000000 89,582   3-3 106/9/28 BN0000000 95,174   4-1 106/11/20 BN0000000 85,969 229,489 辜麗鳳犯偽造有價證券罪，處有期徒刑參年陸月。左列所示之支票，均沒收。 4-2 106/11/20 BN0000000 143,520   5-1 106/12/4 BN0000000 125,072 230,460 辜麗鳳犯偽造有價證券罪，處有期徒刑參年陸月。左列所示之支票，均沒收。 5-2 106/12/4 BN0000000 105,388   總計    1,341,556  107年度      筆數 發票日 票據號碼 金額 存入銀行金額 主文 6-1 107/1/5 BN0000000 97,350 289,190 辜麗鳳犯偽造有價證券罪，處有期徒刑參年陸月。左列所示之支票，均沒收。 6-2 107/1/5 BN0000000 95,320   6-3 107/1/5 BN0000000 96,520   7-1 107/5/23 BN0000000 83,855 240,852 辜麗鳳犯偽造有價證券罪，處有期徒刑參年陸月。左列所示之支票，均沒收。 7-2 107/5/23 BN0000000 88,598   7-3 107/5/23 BN0000000 68,399   8-1 107/11/12 BN0000000 125,855 249,505 辜麗鳳犯偽造有價證券罪，處有期徒刑參年陸月。左列所示之支票，均沒收。 8-2 107/11/12 BN0000000 123,650   9-1 107/12/18 BN0000000 123,568 321,928 辜麗鳳犯偽造有價證券罪，處有期徒刑參年陸月。左列所示之支票，均沒收。 9-2 107/12/18 BN0000000 198,360   10 107/12/26 BN0000000 178,888 178,888 辜麗鳳犯偽造有價證券罪，處有期徒刑參年陸月。左列所示之支票，沒收。 總計    1,280,363  108年度      筆數 發票日 票據號碼 金額 存入銀行金額 主文 11 108/1/7 BN0000000 125,388 125,388 辜麗鳳犯偽造有價證券罪，處有期徒刑參年陸月。左列所示之支票，沒收。 12 108/1/14 BN0000000 123,625 123,625 辜麗鳳犯偽造有價證券罪，處有期徒刑參年陸月。左列所示之支票，沒收。 13 108/1/21 BN0000000 125,666 125,666 辜麗鳳犯偽造有價證券罪，處有期徒刑參年陸月。左列所示之支票，沒收。 14-1 108/1/29 BN0000000 152,360 238,748 辜麗鳳犯偽造有價證券罪，處有期徒刑參年陸月。左列所示之支票，均沒收。 14-2 108/1/29 BN0000000 86,388   15-1 108/2/12 BN0000000 153,266 273,424 辜麗鳳犯偽造有價證券罪，處有期徒刑參年陸月。左列所示之支票，均沒收。 15-2 108/2/12 BN0000000 120,158   16 108/2/19 BN0000000 222,858 222,858 辜麗鳳犯偽造有價證券罪，處有期徒刑參年陸月。左列所示之支票，沒收。 17 108/2/23 BN0000000 186,885 186,885 辜麗鳳犯偽造有價證券罪，處有期徒刑參年陸月。左列所示之支票，沒收。 18 108/2/25 BN0000000 188,260 188,260 辜麗鳳犯偽造有價證券罪，處有期徒刑參年陸月。左列所示之支票，沒收。 19-1 108/3/4 BN0000000 228,346 355,234 辜麗鳳犯偽造有價證券罪，處有期徒刑參年陸月。左列所示之支票，均沒收。 19-2 108/3/4 BN0000000 126,888   20-1 108/3/12 BN0000000 126,333 235,021 辜麗鳳犯偽造有價證券罪，處有期徒刑參年陸月。左列所示之支票，均沒收。 20-2 108/3/12 BN0000000 108,688   21 108/3/19 BN0000000 205,668 205,668 辜麗鳳犯偽造有價證券罪，處有期徒刑參年陸月。左列所示之支票，沒收。 22 108/3/29 BN0000000 205,338 205,338 辜麗鳳犯偽造有價證券罪，處有期徒刑參年陸月。左列所示之支票，沒收。 23 108/4/8 BN0000000 256,768 256,768 辜麗鳳犯偽造有價證券罪，處有期徒刑參年陸月。左列所示之支票，沒收。 24 108/4/9 BN0000000 223,628 223,628 辜麗鳳犯偽造有價證券罪，處有期徒刑參年陸月。左列所示之支票，沒收。 25 108/4/23 BN0000000 235,668 235,668 辜麗鳳犯偽造有價證券罪，處有期徒刑參年陸月。左列所示之支票，沒收。 26 108/5/3 BN0000000 236,555 236,555 辜麗鳳犯偽造有價證券罪，處有期徒刑參年陸月。左列所示之支票，沒收。 27 108/5/10 BN0000000 186,558 186,558 辜麗鳳犯偽造有價證券罪，處有期徒刑參年陸月。左列所示之支票，沒收。 28 108/5/21 BN0000000 265,868 265,868 辜麗鳳犯偽造有價證券罪，處有期徒刑參年陸月。左列所示之支票，沒收。 29 108/5/29 BN0000000 268,558 268,558 辜麗鳳犯偽造有價證券罪，處有期徒刑參年陸月。左列所示之支票，沒收。 30 108/6/14 BN0000000 86,858 86,858 辜麗鳳犯偽造有價證券罪，處有期徒刑參年陸月。左列所示之支票，均沒收。  31 108/6/14 BN0000000 268,988 268,988  32 108/6/24 BN0000000 128,688 128,688 辜麗鳳犯偽造有價證券罪，處有期徒刑參年陸月。左列所示之支票，沒收。 33 108/7/5 BN0000000 188,655 188,655 辜麗鳳犯偽造有價證券罪，處有期徒刑參年陸月。左列所示之支票，沒收。 總計    4,832,907     3年總計 8,088,727（含附表一編號106-1、110-3、117-1、123-1）